臺灣高等法院高雄分院刑事裁定　　　　 100年度毒抗字第45號
抗　告　人
即　被　告　李蕙君
上列抗告人因聲請觀察勒戒案件，不服臺灣高雄地方法院中華民
國100 年2 月16日裁定（100 年度毒聲字第156 號，檢察官聲請
案號：99年度毒偵緝字第488 號），提起抗告，本院裁定如下：
    主  文
抗告駁回。
    理  由
一、原裁定略以：(一)本件被告李蕙君因施用毒品案件，經原審於
    96年3 月28日以96年度毒聲字第458 號裁定送觀察、勒戒，
    惟被告經傳喚拘提仍未到案執行，經臺灣高雄地方法院檢察
    署於96年6 月29日發佈通緝，迄99年11月10日始緝獲，迄今
    已逾3 年猶未執行等情，有上開裁定書、送達證書、臺灣高
    雄地方法院檢察署96年6 月29日雄檢惟麗緝字第3874號通緝
    書及99年11月15日雄檢泰偵麗銷字第5914號撤銷通緝書各1
    份在卷可稽，並經本院核閱上開卷內資料查對無訛。(二)又被
    告於99年11月10日19時許，為警在高雄市鼓山區○○○路48
    號前緝獲，而於同日經其同意採取其尿液檢體，經檢送高雄
    市立凱旋醫院以酵素免疫分析法（EIA ）初驗及以氣相層析
    質譜儀法（GC／MS）複驗檢驗結果，發現確有甲基安非他命
    陽性反應，有該院100 年1 月3 日出具之濫用藥物檢驗報告
    （報告序號：L8-99061）及高雄市警察局刑警大隊偵辦毒品
    案件尿液檢體監管記錄表各1 紙存卷可稽，顯見被告迄今尚
    有施用第二級毒品之習慣。審酌觀察、勒戒本質上係為幫助
    施用毒品者戒毒而設，目的在戒除行為人施用毒品身癮及心
    癮之措施，則被告於前開施用毒品後，復經通緝而為警查獲
    時仍有施用毒品之犯行，顯見被告仍存有對毒品之依賴，需
    施以戒斷治療，而有繼續執行觀察、勒戒之必要。聲請人即
    臺灣高雄地方法院檢察署檢察官聲請許可執行，經核尚無不
    合，應予許可。
二、抗告意旨略以：被告於民國96年3 月28日96年度毒聲字第
    458 號之刑事裁定有可能未收到，致檢察官通知執行觀察勒
    戒處分未收到，不知到案執行，確非被告抗傳拘不到案。
    施用毒品者，依毒品危害防制條例第20條第1 項裁定送勒戒
    處所觀察勒戒，自應執行之日起經過3 年未執行，其追訴權
    時效消滅，不得執行。被告在96年間，一時失慮、好奇，
    不知毒品危害身體之重要性。經此教訓，決心痛改前非。請
    求
    法官賜予寬典，從輕發落，以啟自新。不得僅依高雄市立
    凱旋醫院濫用藥物尿液檢驗報告送驗結果呈安非他命、甲基
    安非他命陽性反應，即為不利被告之認定，被告認為採證違
    法，請求詳查實情，准予將原裁定撤銷，諭知有利於被告適
    法裁定云云。
三、按觀察、勒戒後，檢察官或少年法院（地方法院少年法庭）
    依據勒戒處所之陳報，認受觀察、勒戒人無繼續施用毒品傾
    向者，應即釋放，並為不起訴之處分或不付審理之裁定；認
    受觀察、勒戒人有繼續施用毒品傾向者，檢察官應聲請法院
    裁定或由少年法院（地方法院少年法庭）裁定令入戒治處所
    強制治療，其期間為6 個月以上，至無繼續強制戒治之必要
    為止，但最長不得逾1 年。毒品危害防制條例第20條第2項
    定有明文。又按保安處分自應執行之日起逾3 年未開始或繼
    續執行者，非經法院認為原宣告保安處分之原因仍繼續存在
    時，不得許可執行；逾7 年未開始或繼續執行者，不得執行
    。刑法第99條亦有明文。
四、經查：
（一）被告李蕙君因施用毒品案件，經原審法院於96年3 月28日
      以96年度毒聲字第458 號裁定送觀察、勒戒，雖被告李蕙
      君提起抗告，然經本院於96年5 月21日裁定抗告駁回確定
      在案，有本院96年度毒抗字第42號卷可按；又被告經傳喚
      拘提仍未到案執行，經臺灣高雄地方法院檢察署於96年6
      月29日發佈通緝，迄99年11月10日始緝獲，迄今已逾3 年
      猶未執行等情，亦有上開裁定書、送達證書、臺灣高雄地
      方法院檢察署96年6 月29日雄檢惟麗緝字第3874號通緝書
      及99年11月15日雄檢泰偵麗銷字第59 14 號撤銷通緝書各
      1 份在卷可稽。是其抗辯通知執行觀察勒戒處分未收到，
      抗傳拘不到案云云，自非可取。
（二）再被告自原審法院以96年度毒聲字第458 號裁定送觀察、
      勒戒，並經本院駁回其抗告後，又於99年11月10日19 時
      許、為警在高雄市鼓山區○○○路48號前緝獲，而於同日
      經其同意採取其尿液檢體，經檢送高雄市立凱旋醫院以酵
      素免疫分析法（EIA ）初驗及以氣相層析質譜儀法（GC／
      MS）複驗檢驗結果，發現確有甲基安非他命陽性反應，有
      該院100 年1 月3 日出具之濫用藥物檢驗報告（報告序號
      ：L8-99061）及高雄市警察局刑警大隊偵辦毒品案件尿液
      檢體監管記錄表各1 紙存卷可稽。
（三）又以氣相層析質譜法進行確認者，均不致產偽陽性，此經
      行政院衛生署管制藥品管理局於92年7 月23日以管檢字第
      0920005609號函覆明確；被告之尿液經以氣相層析質譜儀
      法（GC／MS）複驗檢驗結果，發現確有甲基安非他命陽性
      反應，則其確有施用甲基安非他命之情形，是被告抗辯稱
      以不得僅依高雄市立凱旋醫院濫用藥物尿液檢驗報告，採
      為不對其不利之認定，亦非可採。
（四）綜上以觀，被告顯未戒除施用毒品之習，仍有繼續施用毒
      品之傾向，其仍有予以矯治並預防其將來繼續施用之必要
      性，需施以戒斷治療，而有繼續執行觀察、勒戒之必要，
      原審裁定許可送勒戒處所觀察、勒戒，核無不當。
五、綜上，本件原審法院裁定許可執行該院96年度毒聲字第458
    號裁定，令被告入勒戒處所觀察、勒戒，於法尚無違誤。被
    告抗告意旨，以上開各情指摘原裁定不當，為無理由，應予
    駁回。
據上論結，應依刑事訴訟法第412 條，裁定如主文。
中    華    民    國   100    年    3     月    30    日
                 刑事第九庭     審判長法  官  莊秋桃
                                      法  官  范惠瑩
                                      法  官  田平安
以上正本與原本無異。
本件不得再抗告。
中    華    民    國   100    年    3     月    30    日
                                  書  記  官  馬蕙梅